臺灣高等法院刑事裁定
111年度聲字第620號
聲  請  人  臺灣高等檢察署檢察官
受  刑  人  顏懷銘



上列聲請人因受刑人數罪併罰有二裁判以上，聲請定其應執行之
刑（聲請案號：臺灣高等檢察署111年度執聲字第169號），本院
裁定如下：
    主  文
顏懷銘因犯如附表所示各罪所處之刑，應執行有期徒刑拾參年。
    理  由
一、聲請意旨略以：受刑人顏懷銘（下稱受刑人）因違反毒品危
    害防制條例等數罪，先後經判決確定如附表，應依刑法第50
    條第1項但書第1款、第2項、第53條、第51條第5款等規定，
    定其應執行之刑，爰依刑事訴訟法第477條第1項聲請裁定等
    語。
二、按數罪併罰有二裁判以上者，應依刑法第51條之規定定其應
    執行之刑；宣告多數有期徒刑者，於各刑中之最長期以上，
    各刑合併之刑期以下，定其刑期，刑法第53條、第51條第5
    款定有明文。此雖屬法律上之自由裁量事項，然仍有其外部
    性界限及內部性界限，並非概無拘束。依據法律之具體規定
    ，法院應在其範圍選擇為適當之裁判者，為外部性界限；而
    法院為裁判時，應考量法律之目的，及法律秩序之理念所在
    者，為內部性界限。法院為裁判時，二者均不得有所踰越，
    亦即在數罪併罰，有二裁判以上定其應執行之刑時，仍應受
    前揭外部性界限及內部性界限之拘束（最高法院94年度台非
    字第233號判決意旨參照）。
三、經查，受刑人因違反毒品危害防制條例等數罪，先後經臺灣
    桃園地方法院及本院判處如附表所示之刑，均經確定在案，
    且本院為犯罪事實最後判決法院，有如附表各編號所示之判
    決書及本院被告前案紀錄表在卷可考。又附表編號5乃得易
    科罰金之罪，編號1至4、6至19則不得易科罰金，屬刑法第5
    0條第1項但書第1款情形，而受刑人已請求檢察官就上開數
    罪聲請定應執行刑，有其親自簽名之定刑聲請切結書附卷可
    憑（本院卷第5頁）。是檢察官聲請定其應執行刑，本院審
    核認為正當，爰審酌本件內部性及外部性界限，受刑人所犯
    各罪之類型、動機、態樣、侵害法益、行為次數，兼衡刑罰
    經濟與公平、比例原則，整體評價其應受非難及矯治之程度
    ，另參以受刑人就本件定刑表示「無意見」等情（本院卷第
    85頁），裁定其應執行之刑如主文所示。
四、據上論斷，應依刑事訴訟法第477條第1項，刑法第50條第1
    項但書第1款、第2項、第53條、第51條第5款，裁定如主文
    。
中　　華　　民　　國　　111 　年　　2 　　月　　11　　日
                  刑事第二十一庭審判長法　官  林怡秀
                                      法　官  胡宜如
                                      法　官  劉元斐
以上正本證明與原本無異。
如不服本裁定，應於收受送達後五日內向本院提出抗告狀。
                                      書記官  陳靜雅
中　　華　　民　　國　　111 　年　　2 　　月　　11　　日









附表
編　　　　　號  1 2 3 罪　　　　　名  詐欺 詐欺 毒品危害防制條例 宣　　告　　刑  有期徒刑1年8月 有期徒刑1年2月 有期徒刑2年2月 犯　罪　日　期  108年8月初至108年8月23日 108年9月2日 108年9月10日 偵查(自訴)機關 年　度　案　號  臺灣桃園地方檢察署108年度偵字第27172號、追加起訴108年度偵字第31333、31494號、移送併辦108年度偵字第29392號  臺灣桃園地方檢察署108年度偵字第26263、31502號、109年度偵字第4170號 最　後 事實審 法　院 臺灣桃園地方法院 臺灣桃園地方法院 臺灣高等法院  案　號 109年度訴字第332、333號 109年度訴字第332、333號 110年度上訴字第929號  判決日期 109年11月30日 109年11月30日 110年7月20日 確　定 判　決 法　院 臺灣桃園地方法院 臺灣桃園地方法院 臺灣高等法院  案　號 109年度訴字第332、333號 109年度訴字第332、333號 110年度上訴字第929號  確定日期 110年1月6日 110年1月6日 110年8月18日 是否得易科罰金  否 否 否 備註  臺灣桃園地方檢察署110年度執字第2649號 臺灣桃園地方檢察署110年度執字第2649號 臺灣桃園地方檢察署110年度執字第11188號   編號1、2經法院判決應執行有期徒刑2年2月  編號3、4經法院判決應執行有期徒刑3年8月 

編　　　　　號  4 5 6 罪　　　　　名  毒品危害防制條例 毒品危害防制條例 毒品危害防制條例 宣　　告　　刑  有期徒刑2年2月 有期徒刑4月 有期徒刑3年7月 犯　罪　日　期  108年11月2日 109年1月16日 109年1月10日 偵查(自訴)機關 年　度　案　號  臺灣桃園地方檢察署108年度偵字第26263、31502號、109年度偵字第4170號 臺灣桃園地方檢察署108年度偵字第26263、31502號、109年度偵字第4170號 臺灣桃園地方檢察署109年度偵字第10623、10624、18712號 最　後 事實審 法　院 臺灣高等法院 臺灣高等法院 臺灣高等法院  案　號 110年度上訴字第929號 110年度上訴字第929號 110年度上訴字第1282號  判決日期 110年7月20日 110年7月20日 110年11月23日 確　定 判　決 法　院 臺灣高等法院 臺灣高等法院 臺灣高等法院  案　號 110年度上訴字第929號 110年度上訴字第929號 110年度上訴字第1282號  確定日期 110年8月18日 110年8月18日 110年12月23日 是否得易科罰金  否 是 否 備註  臺灣桃園地方檢察署110年度執字第11188號 臺灣桃園地方檢察署110年度執字第11189號 臺灣桃園地方檢察署111年度執字第574號   編號3、4經法院判決應執行有期徒刑3年8月   

編　　　　　號  7 8 9 罪　　　　　名  毒品危害防制條例 毒品危害防制條例 毒品危害防制條例 宣　　告　　刑  有期徒刑3年7月 有期徒刑3年7月 有期徒刑3年7月 犯　罪　日　期  109年3月4日 109年2月5日 109年1月20日 偵查(自訴)機關 年　度　案　號  臺灣桃園地方檢察署109年度偵字第10623、10624、18712號   最　後 事實審 法　院 臺灣高等法院 臺灣高等法院 臺灣高等法院  案　號 110年度上訴字第1282號 110年度上訴字第1282號 110年度上訴字第1282號  判決日期 110年11月23日 110年11月23日 110年11月23日 確　定 判　決 法　院 臺灣高等法院 臺灣高等法院 臺灣高等法院  案　號 110年度上訴字第1282號 110年度上訴字第1282號 110年度上訴字第1282號  確定日期 110年12月23日 110年12月23日 110年12月23日 是否得易科罰金  否 否 否 備註  臺灣桃園地方檢察署111年度執字第574號 臺灣桃園地方檢察署111年度執字第574號 臺灣桃園地方檢察署111年度執字第574號 

編　　　　　號  10 11 12 罪　　　　　名  毒品危害防制條例 毒品危害防制條例 毒品危害防制條例 宣　　告　　刑  有期徒刑3年7月 有期徒刑3年7月 有期徒刑3年7月 犯　罪　日　期  109年1月10日 109年1月22日 109年3月6日 偵查(自訴)機關 年　度　案　號  臺灣桃園地方檢察署109年度偵字第10623、10624、18712號   最　後 事實審 法　院 臺灣高等法院 臺灣高等法院 臺灣高等法院  案　號 110年度上訴字第1282號 110年度上訴字第1282號 110年度上訴字第1282號  判決日期 110年11月23日 110年11月23日 110年11月23日 確　定 判　決 法　院 臺灣高等法院 臺灣高等法院 臺灣高等法院  案　號 110年度上訴字第1282號 110年度上訴字第1282號 110年度上訴字第1282號  確定日期 110年12月23日 110年12月23日 110年12月23日 是否得易科罰金  否 否 否 備註  臺灣桃園地方檢察署111年度執字第574號 臺灣桃園地方檢察署111年度執字第574號 臺灣桃園地方檢察署111年度執字第574號 

編　　　　　號  13 14 15 罪　　　　　名  毒品危害防制條例 毒品危害防制條例 毒品危害防制條例 宣　　告　　刑  有期徒刑3年7月 有期徒刑3年7月 有期徒刑3年7月 犯　罪　日　期  109年1月10日 109年1月27日 109年2月18日 偵查(自訴)機關 年　度　案　號  臺灣桃園地方檢察署109年度偵字第10623、10624、18712號   最　後 事實審 法　院 臺灣高等法院 臺灣高等法院 臺灣高等法院  案　號 110年度上訴字第1282號 110年度上訴字第1282號 110年度上訴字第1282號  判決日期 110年11月23日 110年11月23日 110年11月23日 確　定 判　決 法　院 臺灣高等法院 臺灣高等法院 臺灣高等法院  案　號 110年度上訴字第1282號 110年度上訴字第1282號 110年度上訴字第1282號  確定日期 110年12月23日 110年12月23日 110年12月23日 是否得易科罰金  否 否 否 備註  臺灣桃園地方檢察署111年度執字第574號 臺灣桃園地方檢察署111年度執字第574號 臺灣桃園地方檢察署111年度執字第574號 

編　　　　　號  16 17 18 罪　　　　　名  毒品危害防制條例 毒品危害防制條例 毒品危害防制條例 宣　　告　　刑  有期徒刑3年7月 有期徒刑3年10月 有期徒刑3年10月 犯　罪　日　期  109年1月15日 109年1月17日 109年3月2日 偵查(自訴)機關 年　度　案　號  臺灣桃園地方檢察署109年度偵字第10623、10624、18712號   最　後 事實審 法　院 臺灣高等法院 臺灣高等法院 臺灣高等法院  案　號 110年度上訴字第1282號 110年度上訴字第1282號 110年度上訴字第1282號  判決日期 110年11月23日 110年11月23日 110年11月23日 確　定 判　決 法　院 臺灣高等法院 臺灣高等法院 臺灣高等法院  案　號 110年度上訴字第1282號 110年度上訴字第1282號 110年度上訴字第1282號  確定日期 110年12月23日 110年12月23日 110年12月23日 是否得易科罰金  否 否 否 備註  臺灣桃園地方檢察署111年度執字第574號 臺灣桃園地方檢察署111年度執字第574號 臺灣桃園地方檢察署111年度執字第574號 

編　　　　　號  19   罪　　　　　名  毒品危害防制條例   宣　　告　　刑  有期徒刑3年8月   犯　罪　日　期  109年1月25日   偵查(自訴)機關 年　度　案　號  臺灣桃園地方檢察署109年度偵字第10623、10624、18712號   最　後 事實審 法　院 臺灣高等法院    案　號 110年度上訴字第1282號    判決日期 110年11月23日   確　定 判　決 法　院 臺灣高等法院    案　號 110年度上訴字第1282號    確定日期 110年12月23日   是否得易科罰金  否   備註  臺灣桃園地方檢察署111年度執字第574號